# 关于合并报表会计政策

提问人：xiaozuo1323 时间：2020-08-21 12:33:09
陈版主您好，有一个关于会计政策的问题请教一下：
一、背景：A公司收购B公司百分百股权，A为公众公司，需要编制备考报表，AB同属甲集团公司。
1.A公司应收账款坏账准备会计政策：
（ 1 ）分单项计提和组合计提
（ 2 ）组合坏账计提方法：根据预期信用损失模型计算各账龄段应收账款坏账准备计提比例
2.B公司应收账款坏账准备会计政策
（ 1 ）分单项计提、组合计提、零计提
（ 2 ）组合坏账计提方法：根据预期信用损失模型计算各账龄段应收账款坏账准备计提比例
（ 3 ）零计提应收账款主要由与甲集团控制的其他公司应收账款和信用良好的第三方公司应收账款构成说明：A公司和B公司用于计算组合坏账计提比例的模型是一致的，但是由于该模型参考历史数据，所有A公司和B公司计算出的各账龄段坏账计提比例不一致。
二、问题
1.为编制A公司和B公司的备考合并报表，是否需要将双方的坏账计提比例以及政策调整一致（与A公司一致）？
2.为本次交易专门出具的B公司审计报告是否需要按照A公司的会计政策进行编制？
三、目前解决方案
问题1:
不需要调整。坏账计提比例为会计估计，因A公司和B公司业务覆盖国内不同地域，客户群体地域差异较大，因此对应的组合坏账计提比例不一致属正常会计估计所致。在出具备考审阅报告时在会计政策部分分别说明A公司和B分公司的坏账政策及按照模型计算的坏账比例
问题 2 ：
按照B公司会计政策数据审计报告即可。
针对上述两个问题，麻烦陈版主能够解答一下是否认可我们目前的解决方案，如不认可还请给指条明路。{:1_388:}{:1_388:}

回答人：chenyiwei
两者的会计估计无需统一（前提是可以分别在其自身经营环境下论证其各自会计估计的合理性），但会计政策应按照收购方（上市公司）的政策进行调整后编制。